臺灣板橋地方法院刑事判決　　　　　　 95年度易緝字第125號
公　訴　人　臺灣板橋地方法院檢察署檢察官
被　　　告　乙○○
上列被告因竊盜案件，經檢察官提起公訴（95年度偵字第2409號
），本院判決如下：
    主  文
乙○○竊盜，處有期徒刑拾月。扣案之鑰匙壹把沒收。
    事  實
一、乙○○基於為自己不法所有之意圖，於民國 (下同)95 年1
    月15日1 時42分許，持其所有之鑰匙1 把，在臺北市○○○
    路○ 段391 號前，竊淂丙○○所有車號5881-EN 號之白色自
    小客車，並於同日10時許，在臺北縣鶯歌鎮○○路271 號，
    將該車及鑰匙交付與張威盛（按甲○○已另行審結）。嗣於
    95年1 月16日17時許為警在上址查獲，並扣得上開車輛1 台
    、車號5881- EN號之車牌2 面（上開自小客車及車牌均據丙
    ○○領回）及鑰匙1 把。
二、案經丙○○訴由臺北市政府警察局移請臺灣板橋地方法院檢
    察署檢察官偵查起訴。
    理  由
一、訊據被告乙○○矢口否認有上開竊盜犯行，辯稱：伊未竊取
    上開自用小客車，於95年1 月15日10時許，亦沒有去桃園縣
    鶯歌鎮○○路271 號前，當時在何處忘記了云云。經查：
  (一)上開車輛失竊並為警於上址前查獲，有告訴人丙○○於警詢
    中之指訴、臺北市政府警察局刑事警察大隊搜索扣押筆錄、
    扣押物品目錄表各2 份、車籍作業系統- 查詢認可資料、車
    輛竊盜、車牌失竊資料個別查詢報表- 查詢車輛認可資料、
    贓物認領保管單、臺北市政府警察局大同分局車輛尋獲證明
    單、通報單各1 紙及失竊車輛照片4 張附卷可稽，堪信為真
    實。
  (二)再被告自承0000000000號之行動電話係其在使用，而據遠傳
    電信公司95年1 月14至95年1 月15日雙向通聯記錄所示，於
    1 月15日00:58:34-0 0:59:56，其時轉接基地台位址在「臺
    北市大同區○○○路○ 段82號3 樓頂、臺北市大同區○○○
    路○ 段293 號4 樓頂」，於1 月15日01:46:13-01:46:26 ，
    其時轉接基地台位於「臺北市○○○路○ 段338 號10樓頂樓
    平台及水塔、臺北縣三重市○○里○○街26號5 樓屋頂平台
    及屋凸」，顯示當時被告於95年1 月15日0 時58分許起至1
    時46分止許身處於臺北市○○○路、環河北路、重慶北路附
    近，核與告訴人丙○○於警詢中指訴其於95年1 月15日1 時
    42分許發現有人在臺北市○○○路○ 段391 號前偷竊上開車
    輛，經追趕仍被開走情節相符。另於95年1 月15日09:54:13
    -10:00:57 ，其時轉接基地台位於「臺北縣鶯歌鎮○○路47
    2 巷65號8 樓頂樓」，一直到11:16:36-11: 17:24，其時轉
    接基地台仍位於「臺北縣鶯歌鎮○○路472 巷65號8 樓頂樓
    、臺北縣鶯歌鎮○○街29-33 號11樓頂」，足見95年1 月15
    日自9 時54分起至11時16分止，被告身處臺北縣鶯歌鎮○○
    路附近，亦與證人張威盛於警詢及偵查中均證述上開車輛係
    被告乙○○於95年1 月15日上午10時許在上址前交付給他一
    節相符，是被告辯稱於上述時間並未到臺北縣鶯歌鎮○○路
    271 號前顯然與通聯紀錄不符，顯係卸責之詞，不足採信。
    本案事證明確，被告犯行堪以認定，應依法論科。
二、核被告所為，係犯刑法第320 條第1 項竊盜罪。按被告上開
    犯罪後，刑法第33條有關主刑種類之規定，業於94年2 月2
    日經修正公布，並自95年7 月1 日起生效施行；又刑法施行
    法第1 條之1 有關罰金刑提高之規定，亦於95年6 月14日經
    修正公布，並自95年7 月1 日起生效施行，經本院比較修正
    前後之規定，以修正前之規定，為有利於被告，應依刑法第
    2 條第1 項前段之規定，從修正前刑法第33條、罰金罰鍰提
    高標準條例第1 條之規定處斷，合先敘明。爰審酌被告有竊
    盜、毒品、偽造文書、贓物等前科，有臺灣高等法院被告前
    案紀錄表在卷可按，素行不佳，犯後未坦承犯行，難謂有悔
    意及其犯罪之目的、手段等一切情狀，量處如主文所示之刑
    。
三、扣案之上開鑰匙乙把，係被告所有供上開犯罪所用之物，業
    據本院認定在卷，應依修正前刑法第38條第1 項第2 款之規
    定，宣告沒收之。
據上論斷，應依刑事訴訟法第299 條第1 項前段，刑法第2 條第
1 項前段、第320 條第1 項、第38條第1 項第2 款，罰金罰鍰提
高標準條例第1 條前段，判決如主文。
本案經檢察官楊展庚到庭執行職務。
中　　華　　民　　國　　96　　年　　1 　　月　　2 　　日
                刑事第十三庭  審判長法　官  戴嘉清
                                    法  官  陳信旗
                                    法  官  林晏鵬
以上正本證明與原本無異
如不服本判決應於送達後10日內向本院提出上訴狀
                                    書記官　陳映孜
中　　華　　民　　國　　96　　年　　1 　　月　　2 　　日
附錄法條：刑法第320條
中華民國刑法第320條
（普通竊盜罪、竊佔罪）
意圖為自己或第三人不法之所有，而竊取他人之動產者，為竊盜
罪，處 5 年以下有期徒刑、拘役或 5 百元以下罰金。
意圖為自己或第三人不法之利益，而竊佔他人之不動產者，依前
項之規定處斷。
前二項之未遂犯罰之。
